臺灣高等法院臺中分院刑事裁定
111年度聲再字第127號
再審聲請人  
即受判決人  黃國樑
上列再審聲請人即受判決人因違反毒品危害防制條例案件，對於
本院103年度上易字第243號中華民國103年3月4日確定判決（第
一審判決案號：臺灣苗栗地方法院102年度易字第713號；起訴案
號：臺灣苗栗地方檢察署102年度毒偵字第1108號），聲請再審
，本院裁定如下：
    主  文
再審之聲請駁回。
    理  由
一、按不得上訴於第三審法院之案件，除刑事訴訟法420條規定
    外，其經第二審確定之有罪判決，如就足生影響於判決之重
    要證據漏未審酌者，亦得為受判決人之利益，聲請再審；依
    第421條規定，因重要證據漏未審酌而聲請再審者，應於送
    達判決後20日內為之，刑事訴訟法第421條、第424條分別定
    有明文。而聲請再審，應以再審書狀敘述理由，附具原判決
    之繕本及證據，提出於管轄法院為之；且應於法定期間內為
    訴訟行為之人，其住、居所或事務所不在法院所在地者，計
    算該期間時，應扣除其在途之期間，刑事訴訟法第429條前
    段、第66條第1項亦規定甚詳。又前開刑事訴訟法第424條所
    定之20日係法定不變期間，不得延長，倘逾期始提出聲請，
    即屬違背聲請再審之程式，且無從命補正，應依刑事訴訟法
    第433條前段之規定予以裁定駁回。
二、本件再審聲請人即受判決人黃國樑（下稱聲請人）於再審聲
    請狀所記載之確定判決案號為「111年度上易字第243號」（
    詳參本院卷一第7頁），惟該案號所對應之刑事被告，核與
    聲請人之姓名有別，似不具當事人同一性而有誤載之虞。嗣
    聲請人再於民國111年5月16日向本院遞送理由補正狀（詳參
    本院卷一第421頁），已將其聲請再審之確定判決案號更正
    為「103年度上易字第243號」，此與卷附臺灣高等法院被告
    前案紀錄表、該案判決所載案號及被告姓名互核相符，至臻
    明確。準此，本件聲請人據以聲請再審之確定判決，應為本
    院103年度上易字第243號違反毒品危害防制條例案件，自無
    疑義，先予敘明。
三、經查：
（一）聲請人因違反毒品危害防制條例案件，經臺灣苗栗地方法
      院以102年度易字第713號判決判處有期徒刑8月，因聲請
      人不服提起上訴，經本院於103年3月4日以103年度上易字
      第243號判決駁回上訴確定等情，有各該判決書及臺灣高
      等法院被告前案紀錄表在卷可稽。則本院為該案最後事實
      審法院，依刑事訴訟法第426條第1項規定，依法為聲請再
      審之管轄法院。
（二）而依上開確定判決所示，聲請人於該案係犯毒品危害防制
      條例第10條第2項之施用第二級毒品罪，其法定本刑為3年
      以下有期徒刑，依刑事訴訟法第376條第1項第1款之規定
      ，屬不得上訴第三審法院之案件。而依聲請人於111年5月
      8日所擬具之再審理由狀，業已載明係依刑事訴訟法第421
      條、第424條等規定聲請再審（詳參本院卷一第147頁）。
      從而可知，聲請人係依刑事訴訟法第421條以原確定判決
      「就足生影響於判決之重要證據漏未審酌」之事由，向本
      院聲請再審，則依刑事訴訟法第424條之規定，應以聲請
      人已於送達判決後20日內，向本院提出再審書狀敘述理由
      並附具原判決繕本及證據，為其聲請再審之程序上合法要
      件。惟本院103年度上易字第243號判決係於103年3月11日
      送達於聲請人，有本院刑事書記官辦案進行簿在卷足憑（
      詳參本院卷二第31頁）。是以，前述聲請再審之法定期間
      ，應自判決正本送達翌日即103年3月12日起算20日，且因
      聲請人住所位於苗栗縣苗栗市，其向位在臺中市南區之本
      院聲請再審，依法院訴訟當事人在途期間標準第2 條規定
      ，應扣除在途期間5日；然聲請人卻遲至111年4月25日始
      向本院提出聲請再審之書狀，有刑事聲請再審狀上所蓋本
      院收狀章可憑（詳參本院卷一第7頁）。則聲請人聲請再
      審，已逾法定期間甚久，且無從補正，本件聲請再審之程
      序違背規定，應予駁回。
（三）末按109年1月8日修正公布，同月10 日施行之刑事訴訟法
      增訂第429條之2前段規定，聲請再審之案件，除顯無必要
      者外，應通知聲請人及其代理人到場，並聽取檢察官及受
      判決人之意見。其立法意旨係為釐清聲請再審是否合法及
      有無理由，故除顯無必要者外，如依聲請意旨，從形式上
      觀察，聲請顯有理由而應裁定開始再審；或顯無理由而應
      予駁回，例如提出之事實、證據，一望即知係在原確定判
      決審判中已提出之證據，經法院審酌後捨棄不採，而不具
      備新規性之實質要件，並無疑義者；或顯屬程序上不合法
      且無可補正，例如聲請已逾法定期間、非屬有權聲請再審
      之人、對尚未確定之判決為聲請、以撤回或法院認為無再
      審理由裁定駁回再審聲請之同一原因事實聲請再審等，其
      程序違背規定已明，而無需再予釐清，且無從命補正，當
      然無庸依上開規定通知到場聽取意見之必要，庶免徒然浪
      費有限之司法資源（最高法院109年度台抗字第263號刑事
      裁定參照）。聲請人所提本件再審之聲請，已逾刑事訴訟
      法第424條之法定期間甚久，其程序上不合法且無從命其
      補正，已如前述，參諸前揭說明，顯無通知聲請人到場以
      聽取其意見之必要，併此敘明。
四、據上論斷，應依刑事訴訟法第433條前段，裁定如主文。
中　　華　　民　　國　　111 　年　　5 　　月　　25　　日
          刑事第十二庭     審判長法　官  張  國  忠    
　　  　　　　　　　　           法　官  陳      葳 
　　　　　　　　　　　　         法　官  高  文  崇 
上列正本證明與原本無異。
不得抗告。
　　　　　　　　　　　　         書記官  施  耀  婷

中　　華　　民　　國　　111 　年　　5 　　月　　25　　日